- [ ] Выгрузить **отчеты** за мое руководство на наш гугл диск и диск осс
- [ ] Ребрендинг информа + спросить **брендбук**, который Марина отправляла на премию осс
- [ ] Сделать пост об итогах овк - ответственной поставила Юлю
- [ ] Мы давно хотели **пригласить** кого-нибудь из ОСС, чтобы посмотрели, как у нас проходят собрания. Можно позвать Лию из 6ки, ребят из 4а, ребят из 13 - с ними я налаживала хорошие связи. Было бы здорово подправить коммуникацию с 3кой, 5ками и 11, тк мы на Лесной и они сейчас хорошо развиваются
- [ ] Про крышу и **протечки** в студсоветкой, в комнатах и в коридоре около 423 не забыть напомнить. Но на крышу можно будет залезть только в июле, тк до этого времени там правят чайки.
- [ ] Провести мотивационную встречу ребят, что **спросить** об их мотивации в студсовете и дальнейших планах. Привлекать больше рук, так как много людей хотят уйти. Это можно сделать через друзей друзей и просто ловить активных в коридоре и зазывать на собрания чисто послушать, посмеяться. Сейчас внутренних конфликтов нет вроде, а если есть межличностные, то ты сам знаешь. Например, про главу информа или терки между перваками.
- [ ] Не забыть с ЮВ обговаривать, кто отчисляется, кто уходит в академ, тк от этого появляются места для **заселения** будущих перваков. И обговорить с ЮВ более детализировано, будет ли open-talk в сентябре, как проводить заселение, можно ли это убыстрить и надо ли. Спросить мнение коменды и высказать свое, прийти к компромиссу до августа. В начале августа (после 3 числа), спросить кол-во заселяющихся и придумать план заселения, где будет беседа перваков и начать придумывать план мероприятий. И самое сложное - не забыть заранее продумать, как будет проходить отбор в арткемп, тк это будет капать на голову от осс и потом будет неприятно, если опоздать с этим. Кстати, в июле-августе будут приходить письма на почту и в личку сообщества вк с вопросами от абитуриентов, их надо чекать и отвечать аккуратно. Примеры можно посмотреть в предыдущих лс сообщества.
- [ ] Не забывать тыкать **старост** с обходами каждую неделю, спрашивать у них лично или собрании, как дела на этаже. Или можно делегировать эту задачу главе жил-быта. Если он не справится, то проводить воспитательную беседу. 
- [ ] Если опять возникнут проблемы с умывалками и грязью в дальних пролетах, то можно найти ответственного, чтобы заходил каждый час и чекал, что происходит. Так по камерам будет легче всего найти виновного и ему дать вштык. 
- [ ] По камерам. Если не знаешь, как их смотреть, я объясню. Можно у коменды, а когда ее нет - на вахте самостоятельно. Исса не умеет их смотреть. Просмотр 3 часов камеры занимает от часа до 2, так что нужно максимально сократить временные рамки, когда была обнаружена проблема и где, чтобы человека можно было отследить по тапочкам
- [ ] Я была очень лояльным председом и старалась освобождать ребят от выговоров, так как не хотела быть в первую очередь карательным органом, а профилактическим, те проводить беседы, а потом уж писать служебки. Но, как я увидела, у тебя другая политика, поэтому действуй, как знаешь.
- [ ] И не забудь меня тыкнуть, чтобы я отдала **бюджет**, который есть **!!!**. И в документах на диске можно найти табличку с бюджетом, ее по-хорошему привести в порядок. Кстати, я заметила там, что есть такая штука, как членский взнос - по 100-500 руб, его можно далее использовать для мерча или подарки коменде на 8 марта и тд. Было такое, что я сама, от себя коменде приносила конфетки, но это вообще необязательно.
- [ ] Если будут возникать любые вопросы по устройству общаги - беги к ЮВ, она все ответит. Если по студсовету, то можно ко мне или для более актуальных идей к Томасу. Да, он душнит, но при личном диалоге может сказать дельные вещи.
- [ ] Создать тгк коменды или бота??, который как проект опд от студгородка